【裁判字號】    98,聲,458
【裁判日期】    980624
【裁判案由】    變換提存物
【裁判全文】
臺灣新竹地方法院民事裁定               98年度聲字第458號
聲  請  人  恒諾半導體大城府公司HANA Semiconductor (Ayut
            thaya)Co.,Ltd.
                        Pa-.
                        a 1.
法定代理人  甲○○○○○○○ .
                        Pa-.
                        a 1.
代  理  人  游晴惠 律師
            吳姝叡 律師
            童兆祥 律師
相  對  人  亞全科技股份有限公司
法定代理人  乙○○
上列當事人間聲請變換提存物事件，本院裁定如下：
    主  文
本院九十七年度存字第一一五三號提存事件，聲請人所提存之擔
保金，其中之上海商業儲蓄銀行城中分行無記名可轉讓定期存單
面額新台幣壹佰萬元張、面額新台幣伍拾萬元壹張，合計新台
幣佰伍拾萬元，准以同額之現金或上海商業儲蓄銀行城中分行
無記名可轉讓定期存單代之。
    理  由
一、按法院得依供擔保人之聲請以裁定准許其變換提存物，民事
    訴訟法第105條第1項定有明文；又民事訴訟法第102條至第
    105條之規定，於其他依法令供訴訟上之擔保者準用之，同
    法第106條前段亦有明定。
二、本件聲請意旨略以：聲請人與相對人間請求給付貨款等事件
    ，前遵本院97年度裁全字第1237號民事假扣押裁定，曾提供
    面額新台幣（下同）壹佰萬元張、面額伍拾萬元壹張，及
    現金萬捌仟元，總計佰伍拾萬捌仟元為擔保，並以本
    院97年度存字第1153號提存事件提存在案。茲因前開提存之
    可轉讓定期存單部分，近日即將到期，為此聲請准予將該部
    分之提存金，變換為同額之可轉讓定期存單等語，並提出本
    院97年度裁全字第1237號民事裁定、97年度存字第1153號提
    存書等件為證。
三、聲請人主張上開事實，除其所提上開證據外，業據本院調取
    97年度裁全字第1237號假扣押事件及97年度存字第1153號提
    存事件卷核閱後，認聲請人前開所述屬實。次查，本院97年
    度裁全字第1237號假扣押裁定係准許聲請人以佰伍拾萬
    捌仟元或同額之上海商業儲蓄銀行城中分行可轉讓定期存單
    為相對人供擔保後，得對相對人之財產在壹仟零陸拾壹萬
    仟捌佰元之範圍內予以假扣押，聲請人原提供佰伍拾萬元
    之上海商業儲蓄銀行城中分行無記名可轉讓定期存單及現金
    萬捌仟元為擔保，現聲請人聲請就其中佰伍拾萬元之上
    海商業儲蓄銀行城中分行無記名可轉讓定變換之，與本院原
    命聲請人供擔保之擔保金額相當。從而，本件聲請經核尚無
    不合，應予准許。
中    華    民    國    98    年    6     月    24    日
                  民事第一庭    法  官  林南薰
以上正本係照原本作成。
如對本裁定抗告，須於裁定送達後10日內向本院提出抗告狀。
中    華    民    國    98    年    6     月    24    日
                                書記官  楊書棼


司法院資訊處製作；財團法人民間司法改革基金會備份。
